臺灣高等法院高雄分院刑事判決　　　　 96年度上訴字第180號
上　訴　人
即　被　告　甲○○
　　　　　　　　　　（臺灣高雄看守所另案羈押中）
上列上訴人因違反毒品危害防制條例案件，不服臺灣屏東地方法
院95年度訴字第912 號，中華民國95年11月17日第一審判決（起
訴案號：臺灣屏東地方法院檢察署95年度毒偵字第1336號），提
起上訴，本院判決如下：
     主  文
上訴駁回。
     事  實
一、甲○○曾於民國81年間，因懲治盜匪條例案件，經法院判處
    有期徒刑13年確定，經入監服刑後，嗣於87年12月21日縮短
    刑期假釋出監，嗣於93年11月27日保護管束期滿，假釋未經
    撤銷，以已執行論。又因施用毒品案件，經臺灣高雄地方法
    院93年度毒聲字第742 號裁定送觀察、勒戒後，認有繼續施
    用毒品之傾向，再經該院93年度毒聲字第1949號裁定令入戒
    治處所施以強制戒治，嗣因經評定無再戒治之必要，於95年
    3 月1 日經釋放出所，並由臺灣高雄地方法院檢察署檢察官
    於95年3 月3 日以95年度戒毒偵字第130 號為不起訴處分確
    定。詎其仍不知戒絕，又於強制戒治執行完畢釋放後5 年內
    再基於施用第一級毒品海洛因之犯意，於95年8 月9 日15時
    許，在其位於高雄縣大寮鄉○○○路382 巷44號住處，以將
    第一級毒品海洛因摻入香菸內點燃吸食之方式，施用第一級
    毒品海洛因1 次。嗣於同年8 月11日13時10分許，在屏東縣
    萬丹鄉○○路與下路口，因形跡可疑為警攔檢查獲，並扣
    得第一級毒品海洛因1 包（淨重3.59公克、純度87.27 ﹪、
    純質淨重3.13公克、包裝重0.28公克）。
二、案經屏東縣警察局屏東分局報告臺灣屏東地方法院檢察署檢
    察官偵查起訴。
     理  由
一、證據能力：
(一)、卷附之台灣檢驗科技股份有限公司濫用藥物尿液檢驗報告1
    份固屬書面之傳聞證據，然本件檢察官、被告已於本院審理
    調查上開證據時，就此證據能力均表示無意見，且本院認為
    以之作為本件論証之證據，均與待證事實具有關聯性，作為
    本案之證據亦屬適當，依刑事訴訟法第15 9條之5 第1 項規
    定，自得為證據。
(二)、按鑑定人由審判長、受命法官或檢察官就下列之人選任1人
    或數人充之：(一)就鑑定事項有特別知識經驗者。(二)經政府機
    關委任有鑑定職務者；鑑定之經過及其結果，應命鑑定人以
    言詞或書面報告；法院或檢察官得囑託醫院、學校或其他相
    當之機關、團體為鑑定，或審查他人之鑑定，並準用第203
    條至第206 條之1 規定，刑事訴訟法第198 條、第206 條第
    1 項、第208 條第1 項分別定有明文。本件卷附毒品鑑定通
    知書，雖係被告以外之人於審判外之書面陳述，然法務部調
    查局係臺灣高等法院檢察署關於槍彈有無殺傷力之概括選任
    鑑定機關，此有臺灣高等法院檢察署92年9 月9 日檢文允字
    第0921001203號函附之「臺灣高等法院檢察署檢察長概括選
    任鑑定機關表列」足參，則上開鑑定通知書，為刑事訴訟法
    第159 條第1 項規定之例外情形，應有證據能力。
二、上揭事實，訊據被告於原審及本院均坦承不諱，又被告為警
    查獲後經採尿送驗結果，確呈嗎啡陽性反應，有台灣檢驗科
    技股份有限公司濫用藥物尿液檢驗報告1 份 (偵卷12頁)在
    卷可稽，此外，疑似毒品海洛因之白粉1 包 (警卷16頁)扣
    案可佐。又上開扣案之白粉，經送請專業機構鑑定結果，確
    屬第一級毒品海洛因（淨重3.59公克、純度87.27 ﹪、純質
    淨重3.13公克、包裝重0.28公克），亦有法務部調查局95年
    9 月15日調科壹字第09523014670 號鑑定通知書 (偵卷16頁
    ) 附卷可按，足認被告之自白，應與事實相符，堪予採信。
    再被告前因施用毒品案件，經臺灣高雄地方法院93年度毒聲
    字第742 號裁定送觀察、勒戒後，認有繼續施用毒品之傾向
    ，再經該院93年度毒聲字第1949號裁定令入戒治處所施以強
    制戒治，嗣因經評定無再戒治之必要，於95年3 月1 日經釋
    放出所，並由臺灣高雄地方法院檢察署檢察官於95年3 月3
    日以95年度戒毒偵字第130 號為不起訴處分確定，有卷附臺
    灣屏東地方法院檢察署全國刑案資料查註表、同署施用毒品
    臺灣高等法院被告前案紀錄表可參，本件被告於上開強制戒
    治執行完畢5 年內施用第一級毒品之犯行，自應依法論科。
三、按海洛因係毒品危害防制條例所定之第一級毒品，不得非法
    施用，是核被告所為，係犯毒品危害防制條例第10條第1 項
    之施用第一級毒品罪。被告為施用毒品海洛因而持有毒品之
    低度行為，已為其施用之高度行為所吸收，不另論罪。再被
    告曾於81年間，因懲治盜匪條例案件，經法院判處有期徒刑
    13年確定，經入監服刑後，嗣於87年12月21日縮短刑期假釋
    出監，嗣於93年11月27日保護管束期滿，假釋未經撤銷，以
    已執行論，有臺灣屏東地方法院檢察署刑案資料查註紀錄表
    、臺灣高等法院被告前案紀錄表在卷可考，被告於執行完畢
    後5 年內，故意再犯本件有期徒刑以上之罪，應依刑法第47
    條第1 項規定論以累犯，並加重其刑。
四、原審認被告罪證明確，因而適用毒品危害防制條例第10條第
    1 項、第18條第1 項前段，刑法第11條、第47條第1 項等規
    定，並審酌被告有懲治盜匪條例、煙毒、麻藥等多項前科，
    且甫經毒品戒斷之保安處分程序（參上開紀錄表），仍未能
    徹底戒除毒癮，顯見其意志不堅，有違政府訂定毒品危害防
    制條例之美意，本不宜輕縱，惟施用毒品係戕害自身健康、
    尚未害及他人及犯後坦承犯行等一切情狀，量處有期徒刑10
    月，並敘明：
(一)、扣案之第一級毒品海洛因1 包（淨重3.59公克、純度87.27
    ﹪、純質淨重3.13公克、包裝重0.28公克），為查獲之毒品
    （包裝袋部分，因與毒品無法析離，應整體視為毒品），依
    毒品危害防制條例第18條第1 項前段規定，宣告沒收銷燬。
(二)、公訴意旨另以：被告除有上開經論罪科刑之施用毒品行為外
    ，另於95年8 月4 日23時許起至8 月9 日前之期間內，尚有
    1 次施用毒品海洛因犯行等語，且與前揭論罪科刑部分有集
    合犯之包括一罪關係等語。然被告於警詢係供稱：伊自95年
    8 月4 日23時許起，至95年8 月9 日15時許止，施用毒品海
    洛因多次，並無固定之頻率等語，核與其嗣於偵查中所供「
    此期間內僅有施用2 次（即含論罪科刑部分）」之自白不符
    ，又於原審復改稱：伊僅有施用1 次，先前於偵查中所述是
    記錯了等語，益見被告偵查中之自白，難謂與事實全然相符
    。又人體施用海洛因後代謝之情形，因受施用劑量、施用方
    式、個人體質及其代謝情況等因素各異，惟大抵而言，一般
    可檢出之最長時間為2 至4 日（卷附行政院衛生署管制藥品
    管理局91年9 月23日管檢字第109652號函參照，原審卷第30
    頁），故而前揭卷附尿液檢驗報告，僅能證明被告曾於採尿
    前回溯4 日內，確有施用毒品海洛因，然關於施用之次數、
    確切之時間及採尿前4 日以前之時間，被告是否確有吸食毒
    品海洛因犯行，則無從據以認定，復遍閱全卷，亦查無其他
    補強證據可資參佐，自難徒憑被告於偵查中與事實難謂相符
    之自白，遽為有罪之認定，惟公訴人既以集合犯之包括一罪
    關係起訴，爰不另為無罪之諭知。
五、經核原判決認事用法，均無不合，量刑亦屬允當。被告上訴
    意旨指摘原判決量刑過重，並無理由，應予駁回。
據上論斷，應依刑事訴訟法第368條，判決如主文。
本案經檢察官張其主到庭執行職務。
中　　華　　民　　國　　96　　年　　4 　　月　　24　　日
                  刑事第一庭    審判長法  官  郭雅美
                                      法  官  莊崑山
                                      法  官  張意聰
以上正本證明與原本無異。
如不服本判決應於收受本判決後10日內向本院提出上訴書狀，其
未敘述上訴理由者，並得於提起上訴後10日內向本院補提理由書
狀（均須按他造當事人之人數附繕本）「切勿逕送上級法院」。
中　　華　　民　　國　　96　　年　　4 　　月　　24　　日
　　　　　　　　　　　　　　　　　　　書記官  呂素珍
附錄本判決論罪科刑法條：
毒品危害防制條例第10條第1項：
施用第一級毒品者，處6月以上5年以下有期徒刑。
